
Config:
  hfst:
    Gen: ../../../src/generator-dict-gt-norm.hfst
    Morph: ../../../src/analyser-dict-gt-norm.hfst
  xerox:
    Gen: ../../../src/generator-dict-gt-norm.xfst
    Morph: ../../../src/analyser-dict-gt-norm.xfst
    App: lookup

Tests:


  Verb - celkkiđ: # MLO, checked
    celkkiđ+V+Inf: celkkiđ
    celkkiđ+V+Ind+Prs+Sg1: ciälhám
    celkkiđ+V+Ind+Prs+Sg2: ciälháh
    celkkiđ+V+Ind+Prs+Sg3: ciälkká
    celkkiđ+V+Ind+Prs+Du1: celkkeen
    celkkiđ+V+Ind+Prs+Du2: celkkivettee
    celkkiđ+V+Ind+Prs+Du3: celkkiv
    celkkiđ+V+Ind+Prs+Pl1: celkkip
    celkkiđ+V+Ind+Prs+Pl2: celkkivetteđ
    celkkiđ+V+Ind+Prs+Pl3: celkkih
    celkkiđ+V+Ind+Prt+Sg1: celkkim
    celkkiđ+V+Ind+Prt+Sg2: celkkih
    celkkiđ+V+Ind+Prt+Sg3: ceelhij
    celkkiđ+V+Ind+Prt+Du1: celhijm
    celkkiđ+V+Ind+Prt+Du2: celhijd
    celkkiđ+V+Ind+Prt+Du3: celhijn
    celkkiđ+V+Ind+Prt+Pl1: ceelhijm
    celkkiđ+V+Ind+Prt+Pl2: ceelhijd
    celkkiđ+V+Ind+Prt+Pl3: celkkii
    celkkiđ+V+Cond+Sg1: ciälháččim
    celkkiđ+V+Cond+Sg2: ciälháččih
    celkkiđ+V+Cond+Sg3: ciälháččij
    celkkiđ+V+Cond+Du1: ciälháččáim
    celkkiđ+V+Cond+Du2: ciälháččáid
    celkkiđ+V+Cond+Du3: ciälháččáin
    celkkiđ+V+Cond+Pl1: ciälháččijm
    celkkiđ+V+Cond+Pl2: ciälháččijd
    celkkiđ+V+Cond+Pl3: ciälháččii
    celkkiđ+V+Pot+Sg1: celheem
    celkkiđ+V+Pot+Sg2: celheeh
    celkkiđ+V+Pot+Sg3: ceelhiš
    celkkiđ+V+Pot+Du1: celhižeen
    celkkiđ+V+Pot+Du2: ceelhišvettee
    celkkiđ+V+Pot+Du3: celhižává
    celkkiđ+V+Pot+Pl1: celhižep
    celkkiđ+V+Pot+Pl2: ceelhišvetteđ
    celkkiđ+V+Pot+Pl3: celhižeh
    celkkiđ+V+Imprt+Sg2: ceelhi
    celkkiđ+V+Imprt+Sg3: ciälhus
    celkkiđ+V+Imprt+Du1: ciälkkoon
    celkkiđ+V+Imprt+Du2: celkkee
    celkkiđ+V+Imprt+Du3: ciälkkus
    celkkiđ+V+Imprt+Pl1: ciälkkup
    celkkiđ+V+Imprt+Pl2: celkkiđ
    celkkiđ+V+Imprt+Pl3: ciälkkus
    celkkiđ+V+Ind+Prs+ConNeg: ceelhi
    celkkiđ+V+Ind+Prt+ConNeg: ciälkkám
    celkkiđ+V+Cond+ConNeg: ciälháččii
    celkkiđ+V+Pot+ConNeg: ciälhháá
    celkkiđ+V+PrsPrc: celkkee
    celkkiđ+V+PrfPrc: ciälkkám
    celkkiđ+V+Actio: celkkim
    celkkiđ+V+Actio+Ess: celkkimin
    celkkiđ+V+Actio+Loc: celkkimist
    celkkiđ+V+Actio+Ill: celkkimân
    celkkiđ+V+Actio+Com: celhidijn
    celkkiđ+V+VAbess: celhihánnáá


  Verb - peehiđ: # MLO, checked iä
    peehiđ+V+Inf: peehiđ
    peehiđ+V+Ind+Prs+Sg1: piävám
    peehiđ+V+Ind+Prs+Sg2: piäváh
    peehiđ+V+Ind+Prs+Sg3: piähá
    peehiđ+V+Ind+Prs+Du1: pehheen
    peehiđ+V+Ind+Prs+Du2: pehivettee
    peehiđ+V+Ind+Prs+Du3: peehiv
    peehiđ+V+Ind+Prs+Pl1: peehip
    peehiđ+V+Ind+Prs+Pl2: pehivetteđ
    peehiđ+V+Ind+Prs+Pl3: peehih
    peehiđ+V+Ind+Prt+Sg1: peehim
    peehiđ+V+Ind+Prt+Sg2: peehih
    peehiđ+V+Ind+Prt+Sg3: peevij
    peehiđ+V+Ind+Prt+Du1: pevvijm
    peehiđ+V+Ind+Prt+Du2: pevvijd
    peehiđ+V+Ind+Prt+Du3: pevvijn
    peehiđ+V+Ind+Prt+Pl1: peevijm
    peehiđ+V+Ind+Prt+Pl2: peevijd
    peehiđ+V+Ind+Prt+Pl3: pehhii
    peehiđ+V+Cond+Sg1: piäváččim
    peehiđ+V+Cond+Sg2: piäváččih
    peehiđ+V+Cond+Sg3: piäváččij
    peehiđ+V+Cond+Du1: piäváččáim
    peehiđ+V+Cond+Du2: piäváččáid
    peehiđ+V+Cond+Du3: piäváččáin
    peehiđ+V+Cond+Pl1: piäváččijm
    peehiđ+V+Cond+Pl2: piäváččijd
    peehiđ+V+Cond+Pl3: piäváččii
    peehiđ+V+Pot+Sg1: pevveem
    peehiđ+V+Pot+Sg2: pevveeh
    peehiđ+V+Pot+Sg3: peeviš
    peehiđ+V+Pot+Du1: pevižeen
    peehiđ+V+Pot+Du2: peevišvettee
    peehiđ+V+Pot+Du3: pevižává
    peehiđ+V+Pot+Pl1: pevižep
    peehiđ+V+Pot+Pl2: peevišvetteđ
    peehiđ+V+Pot+Pl3: pevižeh
    peehiđ+V+Imprt+Sg2: peevi
    peehiđ+V+Imprt+Sg3: piävus
    peehiđ+V+Imprt+Du1: piähhoon
    peehiđ+V+Imprt+Du2: pehhee
    peehiđ+V+Imprt+Du3: piähus
    peehiđ+V+Imprt+Pl1: piähhup
    peehiđ+V+Imprt+Pl2: peehiđ
    peehiđ+V+Imprt+Pl3: piähus
    peehiđ+V+Ind+Prs+ConNeg: peevi
    peehiđ+V+Ind+Prt+ConNeg: piähám
    peehiđ+V+Cond+ConNeg: piäváččii
    peehiđ+V+Pot+ConNeg: piävváá
    peehiđ+V+PrsPrc: pehhee
    peehiđ+V+PrfPrc: piähám
    peehiđ+V+Actio: peehim
    peehiđ+V+Actio+Ess: pehimin
    peehiđ+V+Actio+Loc: pehimist
    peehiđ+V+Actio+Ill: pehimân
    peehiđ+V+Actio+Com: pevidijn
    peehiđ+V+VAbess: pevihánnáá


  Verb - vyelgiđ: # 
    vyelgiđ+V+Inf: vyelgiđ
    vyelgiđ+V+Ind+Prs+Sg1: vuálgám
    vyelgiđ+V+Ind+Prs+Sg2: vuálgáh
    vyelgiđ+V+Ind+Prs+Sg3: vuálgá
    vyelgiđ+V+Ind+Prt+Sg3: vuolgij


  Verb - vyeijiđ: # MLO checked ye
    vyeijiđ+V+Inf: vyeijiđ
    vyeijiđ+V+Ind+Prs+Sg1: vuájám
    vyeijiđ+V+Ind+Prs+Sg2: vuájáh
    vyeijiđ+V+Ind+Prs+Sg3: vuájá
    vyeijiđ+V+Ind+Prs+Du1: vyeijeen
    vyeijiđ+V+Ind+Prs+Du2: vyejivettee
    vyeijiđ+V+Ind+Prs+Du3: vyeijiv
    vyeijiđ+V+Ind+Prs+Pl1: vyeijip
    vyeijiđ+V+Ind+Prs+Pl2: vyejivetteđ
    vyeijiđ+V+Ind+Prs+Pl3: vyejih
    vyeijiđ+V+Ind+Prt+Sg1: vuoijim
    vyeijiđ+V+Ind+Prt+Sg2: vuoijih
    vyeijiđ+V+Ind+Prt+Sg3: vuojij
    vyeijiđ+V+Ind+Prt+Du1: vuojijm
    vyeijiđ+V+Ind+Prt+Du2: vuojijd
    vyeijiđ+V+Ind+Prt+Du3: vuojijn
    vyeijiđ+V+Ind+Prt+Pl1: vuojijm
    vyeijiđ+V+Ind+Prt+Pl2: vuojijd
    vyeijiđ+V+Ind+Prt+Pl3: vuoijii
    vyeijiđ+V+Cond+Sg1: vuájáččim
    vyeijiđ+V+Cond+Sg2: vuájáččih
    vyeijiđ+V+Cond+Sg3: vuájáččij
    vyeijiđ+V+Cond+Du1: vuájáččáim
    vyeijiđ+V+Cond+Du2: vuájáččáid
    vyeijiđ+V+Cond+Du3: vuájáččáin
    vyeijiđ+V+Cond+Pl1: vuájáččijm
    vyeijiđ+V+Cond+Pl2: vuájáččijd
    vyeijiđ+V+Cond+Pl3: vuájáččii
    vyeijiđ+V+Pot+Sg1: vyejeem
    vyeijiđ+V+Pot+Sg2: vyejeeh
    vyeijiđ+V+Pot+Sg3: vuojiš
    vyeijiđ+V+Pot+Du1: vuojižeen
    vyeijiđ+V+Pot+Du2: vuojišvettee
    vyeijiđ+V+Pot+Du3: vuojižává
    vyeijiđ+V+Pot+Pl1: vuojižep
    vyeijiđ+V+Pot+Pl2: vuojišvetteđ
    vyeijiđ+V+Pot+Pl3: vuojižeh
    vyeijiđ+V+Imprt+Sg2: vyeje
    vyeijiđ+V+Imprt+Sg3: vuájus
    vyeijiđ+V+Imprt+Du1: vuáijoon
    vyeijiđ+V+Imprt+Du2: vyeijee
    vyeijiđ+V+Imprt+Du3: vuáijus
    vyeijiđ+V+Imprt+Pl1: vuáijup
    vyeijiđ+V+Imprt+Pl2: vyeijiđ
    vyeijiđ+V+Imprt+Pl3: vuáijus
    vyeijiđ+V+Ind+Prs+ConNeg: vyeje
    vyeijiđ+V+Ind+Prt+ConNeg: vuáijám
    vyeijiđ+V+Cond+ConNeg: vuájáččii
    vyeijiđ+V+Pot+ConNeg: vuájáá
    vyeijiđ+V+PrsPrc: vyeijee
    vyeijiđ+V+PrfPrc: vuáijám
    vyeijiđ+V+Actio: vyeijim
    vyeijiđ+V+Actio+Ess: vyejimin
    vyeijiđ+V+Actio+Loc: vyejimist
    vyeijiđ+V+Actio+Ill: vyejimân
    vyeijiđ+V+Actio+Com: vyejedijn
    vyeijiđ+V+VAbess: vyejehánnáá

  Verb - kästiđ: # MLO checked
    kästiđ+V+Inf: kästiđ
    kästiđ+V+Ind+Prs+Sg1: káástám
    kästiđ+V+Ind+Prs+Sg2: káástáh
    kästiđ+V+Ind+Prs+Sg3: kástá
    kästiđ+V+Ind+Prs+Du1: kästeen
    kästiđ+V+Ind+Prs+Du2: kästivettee
    kästiđ+V+Ind+Prs+Du3: kästiv
    kästiđ+V+Ind+Prs+Pl1: kästip
    kästiđ+V+Ind+Prs+Pl2: kästivetteđ
    kästiđ+V+Ind+Prs+Pl3: kästih
    kästiđ+V+Ind+Prt+Sg1: kastim
    kästiđ+V+Ind+Prt+Sg2: kastih
    kästiđ+V+Ind+Prt+Sg3: kaastij
    kästiđ+V+Ind+Prt+Du1: kastijm
    kästiđ+V+Ind+Prt+Du2: kastijd
    kästiđ+V+Ind+Prt+Du3: kastijn
    kästiđ+V+Ind+Prt+Pl1: kaastijm
    kästiđ+V+Ind+Prt+Pl2: kaastijd
    kästiđ+V+Ind+Prt+Pl3: kastii
    kästiđ+V+Cond+Sg1: kástáččim
    kästiđ+V+Cond+Sg2: kástáččih
    kästiđ+V+Cond+Sg3: kástáččij
    kästiđ+V+Cond+Du1: kástáččáim
    kästiđ+V+Cond+Du2: kástáččáid
    kästiđ+V+Cond+Du3: kástáččáin
    kästiđ+V+Cond+Pl1: kástáččijm
    kästiđ+V+Cond+Pl2: kástáččijd
    kästiđ+V+Cond+Pl3: kástáččii
    kästiđ+V+Pot+Sg1: kastižeem
    kästiđ+V+Pot+Sg2: kastižeeh
    kästiđ+V+Pot+Sg3: kaastiš
    kästiđ+V+Pot+Du1: kastižeen
    kästiđ+V+Pot+Du2: kaastišvettee
    kästiđ+V+Pot+Du3: kastižává
    kästiđ+V+Pot+Pl1: kastižep
    kästiđ+V+Pot+Pl2: kaastišvetteđ
    kästiđ+V+Pot+Pl3: kastižeh
    kästiđ+V+Imprt+Sg2: käästi
    kästiđ+V+Imprt+Sg3: káástus
    kästiđ+V+Imprt+Du1: kástoon
    kästiđ+V+Imprt+Du2: kästee
    kästiđ+V+Imprt+Du3: kástus
    kästiđ+V+Imprt+Pl1: kástup
    kästiđ+V+Imprt+Pl2: kästiđ
    kästiđ+V+Imprt+Pl3: kástus
    kästiđ+V+Ind+Prs+ConNeg: käästi
    kästiđ+V+Ind+Prt+ConNeg: kástám
    kästiđ+V+Cond+ConNeg: kástáččii
    kästiđ+V+Pot+ConNeg: kástáá
    kästiđ+V+PrsPrc: kästee
    kästiđ+V+PrfPrc: kástám
    kästiđ+V+Actio: kästim
    kästiđ+V+Actio+Ess: kästimin
    kästiđ+V+Actio+Loc: kästimist
    kästiđ+V+Actio+Ill: kästimân
    kästiđ+V+Actio+Com: kästidijn
    kästiđ+V+VAbess: kästihánnáá